【裁判字號】    98,上訴,79
【裁判日期】    980121
【裁判案由】    違反毒品危害防制條例
【裁判全文】
臺灣高等法院臺中分院刑事判決          98年度上訴字第79號
上  訴  人
即  被  告  甲○○
上列上訴人因違反毒品危害防制條例案件，不服臺灣臺中地方法
院97年度訴字第4152號中華民國97年11月14日第一審判決（起訴
案號：臺灣臺中地方法院檢察署97年度毒偵字第4505號），提起
上訴，本院判決如下：
    主  文
上訴駁回。
    理  由
一、按依刑事訴訟法第350條、第361條、第362條、第367條規定
    ，不服地方法院之第一審判決而上訴者，須提出上訴書狀，
    並應敘述具體理由，為上訴必備之程式；其所提出之書狀未
    敘述上訴理由，或僅曾以言詞陳述上訴理由者，均應於上訴
    期間屆滿後20日內補提理由書於第一審法院。第一審法院經
    形式審查，認逾期未補提上訴理由者，應定期間先命補正；
    逾期未補正者，為上訴不合法律上之程式，應以裁定駁回。
    倘已提出上訴理由，但所提非屬具體理由者，則由第二審法
    院以上訴不合法律上之程式，判決駁回。而所謂具體理由，
    必係依據卷內既有訴訟資料或提出新事證，指摘或表明第一
    審判決有何採證認事、用法或量刑等足以影響判決本旨之不
    當或違法，而構成應予撤銷之具體事由，始克當之（例如：
    依憑證據法則具體指出所採證據何以不具證據能力，或依憑
    卷證資料，明確指出所為證據證明力之判斷如何違背經驗、
    論理法則）；倘僅泛言原判決認定事實錯誤、違背法令、量
    刑失之過重或輕縱，而未依上揭意旨指出具體事由，或形式
    上雖已指出具體事由，然該事由縱使屬實，亦不足以認為原
    判決有何不當或違法者（例如：對不具有調查必要性之證據
    ，法院未依聲請調查亦未說明理由，或援用證據不當，但除
    去該證據仍應為同一事實之認定），皆難謂係具體理由，俾
    與第二審上訴制度旨在請求第二審法院撤銷、變更第一審不
    當或違法之判決，以實現個案救濟之立法目的相契合，並節
    制濫行上訴（ 最高法院97年度臺上字第892號刑事判決意旨
    參照）。
二、本件被告上訴意旨略以：(一)因被告於民國89年度2次觀察勒
    戒是吸食安非他命，而非食用海洛英，可否請庭上不要加重
    刑法及追訴，而且被告也自費在中國醫院服用美沙冬。(二)自
    從這次食用最後一次海洛英之後，被告從未再食用海洛英了
    ，也聽了台中市刑警隊第五隊警員楊憲明之開導後，願意痛
    改前非交出藥物來源還有提供被告藥品之人，也就是藥頭還
    有找被告食用之人，被告也配合了他說的話，提供資料給他
    ，雖然還沒有抓到賣毒品給被告的人，可是已經查到他在哪
    裡了，而且被告所提供的資料中有抓到吸毒的人；為了能使
    自己將不會再使用海洛英，被告從八月中旬左右就不曾再用
    海洛英了，只要知道什麼人在使用或者販賣，被告都會配合
    警員楊憲明提供資料給他，讓他追查或是破案，也能夠杜絕
    毒品氾濫，避免危害更多想戒毒的人。(三)因在判決之時，還
    不知道藥頭在哪裡，所以被告請求庭上能給予一點時間，也
    就是在被告上訴其間內，警員楊憲明能抓到藥頭，可減輕被
    告的罪刑，楊憲明手上有破案資料了，是被告所提供的，他
    也願意出庭幫我作證云云。
三、本件原審判決以上訴人即被告甲○○（下稱被告）被訴施用
    第一級品海洛因，經被告自白，復有尿液檢驗報告可稽，事
    證明確堪予認定，並審酌被告為累犯，應依法加重其刑，及
    審酌被告前有多次施用毒品之不良素行，經2次觀察、勒戒
    後，於97年1月、4月及5月間，再因施用毒品案件，先後經
    臺灣臺中地方法院檢察署檢察官以97年度毒偵字第808號、
    97年度毒偵字第2081號及97年度毒偵字第3500號為緩起訴處
    分確定，仍未戒除毒癮，復於上開緩起訴處分期間，猶繼續
    施用毒品而犯本件之罪，足見其雖經觀察、勒戒之治療程序
    ，仍未徹底戒絕施用毒品遠離毒害，顯未能善體國家設置觀
    察、勒戒機構，協助毒品施用者戒除毒害之良法美意，兼衡
    以被告犯罪之動機、方法、手段、智識能力暨犯後已坦承犯
    行，並有戒毒決心，持續在中國醫藥大學附設醫院接受美沙
    酮替代療法，此有該醫院於97年11月12日出具之診斷證明書
    1紙在卷可參，態度尚稱良好等一切情狀，而量處有期徒刑9
    月等情，其採證認定事實及適用法律（原審判決據上論結所
    引法條贅引毒品危害防制條例第10條「第2項」，應予刪除
    更正之，此不影響被告犯罪之罪名），於法並無違誤，量刑
    亦符合「罰當其罪」之原則，並無輕重失衡之情形。被告以
    其觀察勒戒係因施用安非他命，而非施用海洛因，請求不要
    加重刑罰及追訴，於法無據。另毒品危害防制條例第17條規
    定，犯本條例第10條之罪，供出毒品來源，因而破獲者，得
    減輕其刑。依上開規定，犯施用海洛因罪之人，供出毒品來
    源，因而破獲者，係得減輕其刑，並非規定應減輕其刑，縱
    被告確供出毒品來源，因而查獲販賣毒品之人，法院仍得斟
    酌被告施用毒品情形，決定是否減刑，並非一律須予減刑，
    況且依被告上訴狀所述，員警僅依其提供資料查獲吸毒之人
    ，並未查獲販賣毒品之人，被告以其已提供資料，找尋賣毒
    之人，請求給予減刑機會，亦非有據。至被告自費至醫院接
    受美沙冬戒毒固可認被告犯後態度良好，但已為原審量刑所
    審酌，此從被告為累犯，而原審量處其有期徒刑9月以觀，
    足認原審顯已予從輕量處，並無量刑失重之不當情形。
五、依上開說明，被告據以上訴之上開事由，並不足以認原審判
    決量刑有不當之情形。被告未依據卷內既有訴訟資料或提出
    新事證，指摘或表明第一審判決有何採證認事、用法或量刑
    等足以影響判決本旨之不當或違法，而構成應予撤銷之具體
    事由，並非具體上訴理由，其上訴不合法律上之程式，爰不
    經言詞辨辯論，駁回其上訴。
六、據上論結，依刑事訴訟法第367條前段、第372條，判決如主
    文。
中    華    民    國    98    年    1     月    21    日
            刑事第五庭    審判長法  官  趙  春  碧
                                法  官  楊  真  明
                                法  官  賴  恭  利
上列正本證明與原本無異。
如不服本判決應於收受送達後10日內向本院提出上訴書狀，其未
敘述上訴之理由者並得於提起上訴後10日內向本院補提理由書（
均須按他造當事人之人數附繕本）。「切勿逕送上級法院」
                                書記官  林  桂  鳳
中    華    民    國    98    年    1     月    21    日


司法院資訊處製作；財團法人民間司法改革基金會備份。
